<!DOCTYPE html PUBLIC "-//W3C//DTD XHTML 1.0 Transitional//EN" "http://www.w3.org/TR/xhtml1/DTD/xhtml1-transitional.dtd">
<html xmlns="http://www.w3.org/1999/xhtml">
<head>
	<meta http-equiv="Content-Type" content="text/html; charset=iso-8859-1" />
	<title>Ymmärrä suomea</title>
	<style type="text/css" media="all">@import "css/styles.css";</style>
	<script type="text/javascript" src="swfobject.js"></script>
</head>
<body class="font-medium">
	<div id="main-wrapper">
		<div id="topbar"></div>
		<div id="main-menu">
			<table cellspacing="0" cellpadding="0" border="0" class="add-links"><tr>
				<td class="item"><img class="raquo" src="i/raquo.gif" alt="" height="7" width="4" /><a href="/ymmarra/index.php?moduli=sanakirja">Sanakirja</a></td>
				<td class="item"><img class="raquo" src="i/raquo.gif" alt="" height="7" width="4" /><a href="/ymmarra/index.php?moduli=verbit">Verbiluettelo</a></td>
				<td class="item"><img class="raquo" src="i/raquo.gif" alt="" height="7" width="4" /><a href="/ymmarra/index.php?moduli=kielioppi">Kielioppi</a></td>
			</tr></table>
			<table cellspacing="0" cellpadding="0" border="0"><tr>
				<td class="item"><img class="raquo" src="i/raquo.gif" alt="" height="7" width="4" /><a href="/ymmarra/index.php">Etusivu</a></td>
				<td class="item"><img class="raquo" src="i/raquo.gif" alt="" height="7" width="4" /><a href="/ymmarra/index.php?moduli=tekstit">Lukutekstit</a></td>
			</tr></table>
		</div>
		<div id="content">
			<table cellspacing="0" cellpadding="0" border="0" id="content-wrapper"><tr>
				<td>
					<div id="left-menu">
												<div class="header-verb"><span>Verbit</span></div>
						<div class="menu">
								<div class="init"><a href="/ymmarra/index.php?moduli=verbit&kirjain=a">A</a></div>
								<div class="init"><a href="/ymmarra/index.php?moduli=verbit&kirjain=e">E</a></div>
								<div class="init"><a href="/ymmarra/index.php?moduli=verbit&kirjain=h">H</a></div>
								<div class="init"><a href="/ymmarra/index.php?moduli=verbit&kirjain=i">I</a></div>
								<div class="init"><a href="/ymmarra/index.php?moduli=verbit&kirjain=j">J</a></div>
								<div class="init"><a href="/ymmarra/index.php?moduli=verbit&kirjain=k">K</a></div>
								<div class="init"><a href="/ymmarra/index.php?moduli=verbit&kirjain=l">L</a></div>
								<div class="init"><a href="/ymmarra/index.php?moduli=verbit&kirjain=m">M</a></div>
								<div class="init"><a href="/ymmarra/index.php?moduli=verbit&kirjain=n">N</a></div>
								<div class="init"><a href="/ymmarra/index.php?moduli=verbit&kirjain=o">O</a></div>
								<div class="init"><a href="/ymmarra/index.php?moduli=verbit&kirjain=p">P</a></div>
								<div class="init"><a href="/ymmarra/index.php?moduli=verbit&kirjain=r">R</a></div>
								<div class="init"><a href="/ymmarra/index.php?moduli=verbit&kirjain=s">S</a></div>
								<div class="init"><a href="/ymmarra/index.php?moduli=verbit&kirjain=t">T</a></div>
								<div class="init"><a href="/ymmarra/index.php?moduli=verbit&kirjain=u">U</a></div>
								<div class="init"><a href="/ymmarra/index.php?moduli=verbit&kirjain=v">V</a></div>
								<div class="init"><a href="/ymmarra/index.php?moduli=verbit&kirjain=y">Y</a></div>
								<div class="init"><a href="/ymmarra/index.php?moduli=verbit&kirjain=Ä">Ä</a></div>
						</div>					</div>
				</td>
				<td>
					<div id="main-content">
						<div id="path">
							<a href=".">Etusivu</a> &gt; <a href="/ymmarra/index.php?moduli=verbit&kirjain=K">K</a>						</div>
													<h1>KERÄTÄ</h1>
						<table cellspacing="0" cellpadding="0" border="0">
							<tr>
								<td colspan="2" style="padding-bottom:10px;"><strong>Aktiivin indikatiivi</strong></td>
							</tr>
							<tr>
								<td><pre>PREESENS                   
minä     kerään            
sinä     keräät            
hän      kerää             
me       keräämme          
te       keräätte          
he       keräävät          

PASSIIVI
         kerätään          

IMPERFEKTI                 
         keräsin           
         keräsit           
         keräsi            
         keräsimme         
         keräsitte         
         keräsivät         

PASSIIVI
         kerättiin         

PERFEKTI
olen     kerännyt          
olet     kerännyt          
on       kerännyt          
olemme   keränneet         
olette   keränneet         
ovat     keränneet         

PASSIIVI
on       kerätty           

PLUSKVAMPERFEKTI
olin     kerännyt          
olit     kerännyt          
oli      kerännyt          
olimme   keränneet         
olitte   keränneet         
olivat   keränneet         

PASSIIVI
oli      kerätty           
</pre></td>
								<td>&nbsp;&nbsp;&nbsp;</td>
								<td><pre>  KIELTOMUOTO
  en        kerää
  et        kerää 
  ei        kerää
  emme      kerää
  ette      kerää
  eivät     kerää


  ei        kerätä

   
  en        kerännyt
  et        kerännyt
  ei        kerännyt
  emme      keränneet
  ette      keränneet
  eivät     keränneet


  ei        kerätty


  en    ole kerännyt
  et    ole kerännyt
  ei    ole kerännyt
  emme  ole keränneet
  ette  ole keränneet
  eivät ole keränneet


  ei    ole kerätty


  en    ollut  kerännyt
  et    ollut  kerännyt
  ei    ollut  kerännyt
  emme  olleet keränneet
  ette  olleet keränneet
  eivät olleet keränneet


  ei    ollut  kerätty
</pre></td>
							</tr>
						</table>
						<table cellspacing="0" cellpadding="0" border="0">
							<tr>
								<td colspan="2" style="padding-bottom:10px;"><strong>Aktiivin konditionaali</strong></td>
							</tr>
							<tr>
								<td><pre>PREESENS
minä     keräisin          
sinä     keräisit          
hän      keräisi           
me       keräisimme        
te       keräisitte        
he       keräisivät        

PASSIIVI
         kerättäisiin      

PERFEKTI
olisin   kerännyt          
olisit   kerännyt          
olisi    kerännyt          
olisimme keränneet         
olisitte keränneet         
olisivat keränneet         

PASSIIVI
olisi    kerätty           
</pre></td>
								<td>&nbsp;&nbsp;&nbsp;</td>
								<td><pre> 
  en        keräisi
  et        keräisi
  ei        keräisi
  emme      keräisi
  ette      keräisi
  eivät     keräisi


  ei        kerättäisi


  en    olisi  kerännyt
  et    olisi  kerännyt
  ei    olisi  kerännyt
  emme  olisi  keränneet
  ette  olisi  keränneet
  eivät olisi  keränneet


  ei    olisi  kerätty
</pre></td>
							</tr>
						</table>
						<table cellspacing="0" cellpadding="0" border="0">
							<tr>
								<td colspan="2" style="padding-bottom:10px;"><strong>Aktiivin potentiaali</strong></td>
							</tr>
							<tr>
								<td><pre>PREESENS
minä     kerännen          
sinä     kerännet          
hän      kerännee          
me       kerännemme        
te       kerännette        
he       kerännevät        

PASSIIVI
         kerättäneen       

PERFEKTI
lienen   kerännyt          
lienet   kerännyt          
lienee   kerännyt          
lienemme keränneet         
lienette keränneet         
lienevät keränneet         

PASSIIVI
lienee   kerätty           
</pre></td>
								<td>&nbsp;&nbsp;&nbsp;</td>
								<td><pre> 
  en        keränne
  et        keränne
  ei        keränne
  emme      keränne
  ette      keränne
  eivät     keränne


  ei        kerättäne


  en    liene  kerännyt
  et    liene  kerännyt
  ei    liene  kerännyt
  emme  liene  keränneet
  ette  liene  keränneet
  eivät liene  keränneet


  ei    liene  kerätty
</pre></td>
							</tr>
						</table>
						<table cellspacing="0" cellpadding="0" border="0">
							<tr>
								<td colspan="2" style="padding-bottom:10px;"><strong>Aktiivin imperatiivi</strong></td>
							</tr>
							<tr>
								<td><pre>PREESENS

(sinä)   kerää             
(hän)    kerätköön         
(me)     kerätkäämme       
(te)     kerätkää          
(he)     kerätkööt         

PASSIIVI
         kerättäköön       

PERFEKTI

ole      kerännyt          
olkoon   kerännyt          
olkaamme keränneet         
olkaa    keränneet         
olkoot   keränneet         

PASSIIVI

olkoon   kerätty           
</pre></td>
								<td>&nbsp;&nbsp;&nbsp;</td>
								<td><pre> 

  älä       kerää
  älköön    kerätkö
  älkäämme  kerätkö
  älkää     kerätkö
  älkööt    kerätkö


  älköön    kerättäkö



  älä      ole  kerännyt
  älköön   olko kerännyt
  älkäämme olko keränneet
  älkää    olko keränneet
  älkööt   olko keränneet



  älköön   olko kerätty
</pre></td>
							</tr>
						</table>
						<table cellspacing="0" cellpadding="0" border="0">
							<tr>
								<td colspan="2" style="padding-bottom:10px;"><strong>Verbin nominaalimuodot</strong></td>
							</tr>
							<tr>
								<td><pre>I INFINITIIVI              

Lyhyempi muoto:            
         kerätä            

Pitempi muoto:             
         kerätäkseni       
         kerätäksesi
         kerätäkseen
         kerätäksemme
         kerätäksenne
         kerätäkseen

III  INFINITIIVI           

inessiivi    keräämässä    
elatiivi     keräämästä    
illatiivi    keräämään     
adessiivi    keräämällä
abessiivi    keräämättä    
instruktiivi keräämän      
                           
Passiivi
instruktiivi kerättämän    
                           
                           
</pre></td>
								<td>&nbsp;&nbsp;&nbsp;</td>
								<td><pre>  II INFINITIIVI

  inessiivi     kerätessä
  instruktiivi  keräten

  Passiivi
  inessiivi     kerättäessä






  IV INFINITIIVI

  nominatiivi   kerääminen
  partitiivi    keräämistä
    

  I PARTISIIPPI 
  aktiivi       keräävä
  passiivi      kerättävä

  II PARTISIIPPI 
  aktiivi       kerännyt
  passiivi      kerätty
</pre></td>
							</tr>
						</table>

					</div>
				</td>
			</tr></table>		</div>
		<div id="footer"><a href="http://www.oph.fi/"><img src="i/oph_logo_ymmarrasuomea.gif" width="157" height="35" alt="OPH" /></a></div>
	</div>
</body>
</html>
